Images des répertoires du notaire Augustin Massion pour l'étude XXXIV
Archives nationales de France
Images des répertoires du notaire Augustin Massion pour l'étude XXXIV
14 avril 1846 - 22 janvier 1880
MC/RE/XXXIV/17 - MC/RE/XXXIV/21
Etude XXXIV; Massion, Augustin
5 registres
Archives nationales de France
Minutes et répertoires: la loi 2008-696 du 15 juillet 2008 relative aux archives a fixé à 75 ans à compter de la date de l'acte, ou à 25 ans à compter de la date du décès de l'intéressé si ce délai est plus bref, le délai de communication des minutes et répertoires des notaires; ce délai est porté à 100 ans à compter de la date de l'acte si le document se rapporte à un mineur (code du Patrimoine, articles L213-2, 4e d et 5e).
Autres documents de l'étude (dossiers de clients, comptabilité...): s'agissant d'archives privées, ces documents sont communicables selon les modalités fixées par le déposant ou le donateur.
Certains documents ne sont pas accessibles sous leur forme originale en raison de leur mauvais état de conservation.
Versement: 1949 et 1963
Images des répertoires de l'étude XXXIV
Archives de l'étude XXXIV
répertoire d'officier public ministériel
- Répertoire chronologique pour la période du 14 avril 1846 au 3 juillet 1852, 14 avril 1846 - 3 juillet 1852; MC/RE/XXXIV/17; Le répertoire comporte 242 feuillets et fait partie d'un registre de 340 feuillets de papier manuscrits, hauteur 35 x largeur 25 cm, composé de cahiers foliotés par le notaire. Le registre est en bon état.
  Registre folioté en 2003 (foliotation non visible à l'écran)
  Le registre contient aussi le répertoire du notaire Louis Auguste Carlier pour la période du 1er mars 1844 au 13 avril 1846.
  Le répertoire contient les informations suivantes: 1. le n° de l'acte dans l'année; 2. date du jour; 3. nature de l'acte passé en brevet; 4. nature de l'acte passé en minute; 5. nom, prénom, domicile des parties, indication sur la situation et les prix des biens; 6. date d'enregistrement de l'acte; 7. droits d'enregistrement.
  Attention: seuls les actes passés en minute sont conservés; les actes mentionnés dans le répertoire comme passés en simple brevet (colonne 3) ne sont pas conservés par les notaires et ne sont donc pas versés au Minutier (ils sont remis aux clients).
  répertoire
  - Liste chronologique des actes pour la période du 14 avril au 31 décembre 1846, 14 avril - 31 décembre 1846; 99 v°-131 v°; 33 feuillets
  - Liste chronologique des actes pour la période du 2 janvier au 31 décembre 1847, 2 janvier - 31 décembre 1847; 131 v°-177 v°; 47 feuillets
  - Liste chronologique des actes pour la période du 3 janvier au 30 décembre 1848, 3 janvier - 30 décembre 1848; 177 v°-210 v°; 34 feuillets
  - Liste chronologique des actes pour la période du 2 janvier au 31 décembre 1849, 2 janvier - 31 décembre 1849; 210 v°-253 v°; 44 feuillets
  - Liste chronologique des actes pour la période du 2 janvier au 31 décembre 1850, 2 janvier - 31 décembre 1850; 253 v°-296 r°; 44 feuillets
  - Liste chronologique des actes pour la période du 2 janvier au 31 décembre 1851, 2 janvier - 31 décembre 1851; 296 r°-327 v°; 32 feuillets
  - Liste chronologique des actes pour la période du 2 janvier au 3 juillet 1852, 2 janvier - 3 juillet 1852; 327 v°-340 v°; 14 feuillets
- Répertoire chronologique pour la période du 3 juillet 1852 au 21 juillet 1862, 3 juillet 1852 - 21 juillet 1862; MC/RE/XXXIV/18; Un registre de 300 feuillets de papier manuscrits, hauteur 35 x largeur 25 cm, composé de cahiers foliotés par le notaire. Le registre est en bon état.
  - Liste chronologique des actes pour la période du 3 juillet au 31 décembre 1852, 3 juillet - 31 décembre 1852; 1 r°-14 r°; 14 feuillets
  - Liste chronologique des actes pour la période du 3 janvier au 31 décembre 1853, 3 janvier - 31 décembre 1853; 14 r°-34 v°; 21 feuillets
  - Liste chronologique des actes pour la période du 2 janvier au 31 décembre 1854, 2 janvier - 31 décembre 1854; 34 v°-59 v°; 26 feuillets
  - Liste chronologique des actes pour la période du 2 janvier au 28 décembre 1855, 2 janvier - 28 décembre 1855; 59 v°-98 r°; 40 feuillets
  - Liste chronologique des actes pour la période du 2 janvier au 31 décembre 1856, 2 janvier - 31 décembre 1856; 98 r°-133 r°; 36 feuillets
  - Liste chronologique des actes pour la période du 2 janvier au 31 décembre 1857, 2 janvier - 31 décembre 1857; 133 r°-164 v°; 32 feuillets
  - Liste chronologique des actes pour la période du 2 janvier au 31 décembre 1858, 2 janvier - 31 décembre 1858; 164 v°-193 r°; 30 feuillets
  - Liste chronologique des actes pour la période du 4 janvier au 31 décembre 1859, 4 janvier - 31 décembre 1859; 193 v°-218 r°; 26 feuillets
  - Liste chronologique des actes pour la période du 2 janvier au 31 décembre 1860, 2 janvier - 31 décembre 1860; 218 r°-247 v°; 30 feuillets
  - Liste chronologique des actes pour la période du 2 janvier au 31 décembre 1861, 2 janvier - 31 décembre 1861; 247 v°-276 v°; 30 feuillets
  - Liste chronologique des actes pour la période du 2 janvier au 21 juillet 1862, 2 janvier - 21 juillet 1862; 276 v°-300 v°; 25 feuillets
- Répertoire chronologique pour la période du 21 juillet 1862 au 3 février 1868, 21 juillet 1862 - 3 février 1868; MC/RE/XXXIV/19; Un registre de 200 feuillets de papier manuscrits, hauteur 35 x largeur 25 cm, composé de cahiers foliotés par le notaire. Le registre est en bon état.
  - Liste chronologique des actes pour la période du 21 juillet au 31 décembre 1862, 21 juillet - 31 décembre 1862; 1 r°-19 r°; 19 feuillets
  - Liste chronologique des actes pour la période du 5 janvier au 31 décembre 1863, 5 janvier - 31 décembre 1863; 19 r°-58 r°; 40 feuillets
  - Liste chronologique des actes pour la période du 2 janvier au 30 décembre 1864, 2 janvier - 30 décembre 1864; 58 r°-100 v°; 43 feuillets
  - Liste chronologique des actes pour la période du 2 janvier au 30 décembre 1865, 2 janvier - 30 décembre 1865; 101 r°-136 v°; 36 feuillets
  - Liste chronologique des actes pour la période du 2 janvier au 31 décembre 1866, 2 janvier - 31 décembre 1866; 136 v°-166 v°; 31 feuillets
  - Liste chronologique des actes pour la période du 2 janvier au 30 décembre 1867, 2 janvier - 30 décembre 1867; 166 v°-198 r°; 33 feuillets
  - Liste chronologique des actes pour la période du 2 janvier au 3 février 1868, 2 janvier - 3 février 1868; 198 r°-200 v°; 3 feuillets
- Répertoire chronologique pour la période du 3 février 1868 au 24 février 1875, 3 février 1868 - 24 février 1875; MC/RE/XXXIV/20; Un registre de 164 feuillets de papier manuscrits, hauteur 35 x largeur 25 cm, composé de cahiers foliotés par le notaire. Le registre est en bon état.
  - Liste chronologique des actes pour la période du 3 février au 31 décembre 1868, 3 février - 31 décembre 1868; 1 r°-23 v°; 23 feuillets
  - Liste chronologique des actes pour la période du 2 janvier au 31 décembre 1869, 2 janvier - 31 décembre 1869; 23 v°-51 r°; 29 feuillets
  - Liste chronologique des actes pour la période du 3 janvier au 23 décembre 1870, 3 janvier - 23 décembre 1870; 51 r°-70 r°; 20 feuillets
  - Liste chronologique des actes pour la période du 9 janvier au 30 décembre 1871, 9 janvier - 30 décembre 1871; 70 r°-88 r°; 19 feuillets
  - Liste chronologique des actes pour la période du 2 janvier au 31 décembre 1872, 2 janvier - 31 décembre 1872; 88 r°-115 r°; 28 feuillets
  - Liste chronologique des actes pour la période du 2 janvier au 31 décembre 1873, 2 janvier - 31 décembre 1873; 115 r°-140 r°; 26 feuillets
  - Liste chronologique des actes pour la période du 3 janvier au 30 décembre 1874, 3 janvier - 30 décembre 1874; 140 v°-161 v°; 22 feuillets
  - Liste chronologique des actes pour la période du 4 janvier au 24 février 1875, 4 janvier - 24 février 1875; 161 v°-164 v°; 4 feuillets
- Répertoire chronologique pour la période du 24 février 1875 au 22 janvier 1880, 24 février 1875 - 22 janvier 1880; MC/RE/XXXIV/21; Le répertoire comporte 119 feuillets et fait partie d'un registre de 190 feuillets de papier manuscrits, hauteur 35 x largeur 25 cm, composé de cahiers foliotés par le notaire. Le registre est en bon état.
  Le registre contient aussi le répertoire du notaire Paul Charles Massion pour la période du 24 janvier 1880 au 24 janvier 1882.
  - Liste chronologique des actes pour la période du 24 février au 31 décembre 1875, 24 février - 31 décembre 1875; 1 r°-19 r°; 19 feuillets
  - Liste chronologique des actes pour la période du 3 janvier au 29 décembre 1876, 3 janvier - 29 décembre 1876; 19 r°-39 v°; 21 feuillets
  - Liste chronologique des actes pour la période du 2 janvier au 31 décembre 1877, 2 janvier - 31 décembre 1877; 39 v°-60 r°; 22 feuillets
  - Liste chronologique des actes pour la période du 2 janvier au 31 décembre 1878, 2 janvier - 31 décembre 1878; 60 r°-80 v°; 21 feuillets
  - Liste chronologique des actes pour la période du 2 janvier au 31 décembre 1879, 2 janvier - 31 décembre 1879; 80 v°-116 v°; 37 feuillets
  - Liste chronologique des actes pour la période du 2 au 22 janvier 1880, 2 janvier - 22 janvier 1880; 116 v°-119 v°; 4 feuillets